

## CONTATO

(61) 99192-5914 luis.hdsg@gmail.com

## **PROFILE**

Com pouco mais de 3 anos como desenvolvedor de Software, minhas habilidades incluem (Angular, iONIC, REST API, Nodejs, jQuery, JavaScript, TypeScript, NextJs, CSS3, HTML5...etc). Tenho experiência em manter sites e aplicações da web, além de trabalhar com bibliotecas como React e Bootstrap. Estou focado em fornecer soluções de alto desempenho para atender às demandas do mercado.

# SKILLS

- DEVTOOLS
- DATALOG
- SLACK
- JQUERY
- Bootstrap
- NODEJS
- IONIC
- API REST
- ATLASSIAN
- JIRA;
- GITHUB:
- SCRUM

# aluis.hdsg



# **EXPERIENCE**

#### PREPARA CURSOS

FRONT-END DEVELOPER | ABRIL 2018 - ABRIL 2019

Desenvolvimento de ferramentas de controle de tráfego para usuários usando REST & NODE.

Auxílio na resolução de bugs e problemas em plataforma de ensino online.

#### BIT-NICK.INC

FRONT-END REACT DEVELOPER | JUL 2021 - NOV 2021

 Criar conexões de exchanges para uma blockchain local com função de criar Wallets para uma criptocoin

#### MY ESHOP

FRONT-END VTEX DEVELOPER | NOV 2021 - FEV 2022

 Criou, Manipulou, personalizou e automatizou páginas de sites e aplicações web com VTEX ,html, sass & Jquery

#### TGT DIGITAL

FRONT-END ANGULAR DEVELOPER | JUL 2022 - JUL 2023

• Angular frontend developer

#### IMOVEISTOCK

SOFTWARE DEVELOPER | JUL 2023 - ATUAL

• Angular - iONIC - NodeJs Developer

# FORMAÇÃO ACADÊMICA

### **BA EM ENGENHARIA DE SOFTWARE**

UNIEURO | 2020 - 2024

# CERTIFICAÇÕES

# ASSEMBLY MAINTENANCE AND CONFIGURATION OF COMPUTERS

PREPARE COURSES
JUL 2016

## ANGULAR FULL-STACK PROJECT

UDEMY NOV 2019

HTML5, CSS3, JS, REST, NODE & REACT UDEMY

APRIL 2020

## ADVANCED

**EXCEL** BOWTIE

FEB 2017

## **GIT & GIT-HUB**

DIGITALINNOVATIONONE
JUL 2020



